【裁判字號】    98,審抗,124
【裁判日期】    980629
【裁判案由】    第三人異議之訴
【裁判全文】
臺灣高雄地方法院民事裁定             98年度審抗字第124號
抗  告  人  華安砂石有限公司
法定代理人  甲○○
相  對  人  司文有限公司
法定代理人  乙○○
上列當事人間第三人異議之訴事件，抗告人對於中華民國98年4
月24日本院鳳山簡易庭98年度鳳補字第153 號裁定，提起抗告，
本院裁定如下：
    主  文
原裁定所核定之裁判費於超過新台幣貳萬伍仟玖佰肆拾捌元部分
廢棄。
抗告人其餘抗告駁回。
抗告費用由抗告人負擔。
    理  由
一、本件抗告意旨略以：伊就鈞院98年度司執字第20423 號強制
    執行事件所查封之動產（下系爭動產）有所有權，並已提起
    第三人異議之訴以資救濟。而鈞院98度鳳補字第153 號裁定
    ，係以伊於95年4 月間購買系爭動產之交易價格即新台幣（
    下同）11,460,000元核定本件之訴訟標的價額，並命伊繳納
    裁判費112,848 元。然上開金額並未斟酌系爭動產之折舊情
    事，則其計算數據顯有違誤。爰請求將原裁定廢棄，另為適
    法之裁定等語。
二、按「第三人異議之訴之訴訟標的為該第三人之異議權，法院
    核定此訴訟標的之價額，應以該第三人本於此項異議權，請
    求排除強制執行所有之利益為準。本件就訴訟標的所有之利
    益，僅為十萬元，自應以此核定訴訟標的之價額。惟執行標
    的物之價值若低於執行名義所載債權額時，其就訴訟標的所
    有之利益，僅為執行標的物不受強制執行，故訴訟標的之價
    額，應以執行標的物之價值為準。」有最高法院91年度第5
    次民事庭會議決議可供參照。經查，抗告人主張其為本院98
    年度司執字第20423 號強制執行事件所查封之系爭動產之所
    有權人，並已提起第三人異議之訴為救濟，則就此第三人異
    議之訴之訴訟標的價額之核定，依上開決議意旨，自應以執
    行債權額及系爭動產間其價額較低者為據。又經調取本院上
    開執行卷查核結果，相對人聲請強制執行之債權額為2,515,
    000 元，而系爭動產經鑑價結果之價格則為11,675,900 元
    ，有該強制執行聲請狀及鑑定報告書影本在卷可稽。故本件
    訴訟標的價額之核算，應以2,515,000 元為據，較為適當。
    而經以此金額核算後，抗告人應繳納之裁判費為25,948元。
    原法院未能斟酌本件執行債權額係較鑑定價格或交易價格為
    低，而以系爭動產之交易價格即11,460,000元為核定依據，
    尚有未洽。抗告意旨指摘原裁定不當，求予廢棄，為有理由
    ，爰由本院就超過上開裁判費25,948元部分予以廢棄；至上
    開25,948元範圍內之核定金額，則無不當，抗告意旨此部分
    指摘，即無理由，應予駁回。
四、據上論結，本件抗告為一部有理由、一部無理由，依民事訴
    訟法第436 條之1 第1 項、第3 項、492 條、第495 條之1
    第1 項、第449 條第1 項、第450 條、第95條、第79條，裁
    定如主文。
中    華    民    國    98    年    6     月    29    日
                            民事第二庭
                                審判長法  官  林紀元
                                      法  官  甯  馨
                                      法  官  蘇姿月
以上正本係照原本作成。
如不服本裁定應於送達後10日內向本院提出再抗告狀，並繳納再
抗告費新台幣1000元。再為抗告應以適用法規顯有錯誤為理由，
並經本院之許可，該許可以原裁定所涉及之法律見解具有原則上
重要性者為限。
中    華    民    國    98    年    6     月    29    日
                                      書記官  蔡靜雯


司法院資訊處製作；財團法人民間司法改革基金會備份。
